臺灣高雄地方法院民事裁定
111年度雄簡聲字第72號
聲  請  人  林家同  
            林郁沛  


相  對  人  田昀冉  

上列當事人間聲請停止強制執行事件，本院裁定如下：
    主  文
聲請人為相對人供擔保新臺幣壹萬壹仟陸佰玖拾伍元後，本院一
一一年度司執字第九三七○七號給付租金事件之強制執行程序，
於本院一一一年度雄補字第一七九七號（包含其後改分之案號）
債務人異議之訴事件調解或和解成立、判決確定或撤回起訴前，
應暫予停止。
    理  由
一、聲請意旨略以：相對人因租賃糾紛，以兩造締結之住宅租賃
    契約公證書（下稱系爭公證書）為執行名義，聲請強制執行
    伊財產，經本院以111年度司執字第93707號強制執行事件（
    下稱系爭執行事件）受理並扣押伊之存款，迄今尚未執行完
    畢。聲請人已向本院提起債務人異議之訴（111年度雄補字
    第1797號），爰聲請裁定停止上開強制執行事件之程序等語
    。
二、按有回復原狀之聲請或提起再審或異議之訴，或對於和解為
    繼續審判之請求，或提起宣告調解無效之訴、撤銷調解之訴
    ，或對於許可強制執行之裁定提起抗告時，法院因必要情形
    或依聲請定相當並確實之擔保，得為停止強制執行之裁定。
    強制執行法第18條第2 項定有明文。所謂必要情形，由法院
    依職權裁量定之。即法院應就該異議之訴在法律上是否顯無
    理由；如不停止執行，將來是否難於回復執行前之狀態；倘
    予停止執行，是否無法防止債務人濫行訴訟，以拖延執行，
    致債權人之權利無法迅速實現等各種情形，予以斟酌，以資
    平衡兼顧債務人及債權人之利益（最高法院106 年度台抗字
    第200號裁定意旨參照）。次按法院依強制執行法第18條第2
     項定擔保金額而准許停止強制執行之裁定者，該項擔保係
    備供債權人因停止執行所受損害之賠償，其數額應依標的物
    停止執行後，債權人未能即時受償或利用該標的物所受之損
    害額，或其因另供擔保強制執行所受之損害額定之，非以標
    的物之價值或其債權額為依據（最高法院105 年度台抗字第
    723號裁定意旨參照）。
三、經查：
  ㈠相對人向本院聲請強制執行聲請人之財產，經本院以系爭執
    行事件受理，於111年9月14日核發扣押命令，禁止聲請人收
    取其在高雄灣仔內郵局之存款額新臺幣（下同）81,900元及
    執行費655元。而聲請人已提起債務人異議之訴，現由本院
    以110年度雄補字第1797號民事案件審理中等情，業經本院
    依職權調取系爭執行事件及訴訟事件卷宗核閱屬實。而本院
    固已核發上開扣押命令，惟相對人之債權並未受清償，依上
    開說明，不能認執行程序業已終結，則聲請人聲請停止執行
    ，揆諸前揭法條規定，即無不合，應予准許。
  ㈡又為確保相對人因聲請人聲請停止系爭執行事件執行不當，
    可能遭受之損害得獲賠償，並兼顧兩造之權益，本院爰命聲
    請人提供相當之金錢擔保後，停止強制執行。本院斟酌相對
    人持以聲請強制執行之債權額為81,900元，又110年度雄補
    字第1797號之訴訟標的為82,555元（計算式：債權額81,900
    元＋執行費655元＝82,555元），為不得上訴第三審事件，並
    參考各級法院辦案期限實施要點第2 條規定，民事簡易事件
    第一審、第二審10月、2 年，訴訟期間應可評估約2 年10月
    ，暨相對人因系爭執行事件停止執行，致受償時間延宕，可
    能因延宕期間不能使用受償金錢，而受有相當於遲延利息之
    損失，或喪失因投資金錢預期可得之利益等一切情事，酌定
    本件擔保金以11,695元（計算式：82,555×5%×( 2+10/12) =
     11,695，元以下四捨五入）為適當。
四、依強制執行法第18條第2 項，裁定如主文。
中　　華　　民　　國　　111 　年　　10　　月　　14　　日
                  高雄簡易庭  法  官   鄧怡君
以上正本係照原本作成。
如對本裁定抗告須於裁定送達後10日內向本院提出抗告狀，並繳
納裁判費新台幣1,000元。　　　　　　　　　
中　　華　　民　　國　　111 　年　　10　　月　　14　　日
                              書記官   吳語杰